臺灣嘉義地方法院民事判決　　　　　　　 100年度婚字第34號
原　　　告　何榮傳
被　　　告　余滿兒
訴訟代理人　陳昭峰律師
上列當事人間請求離婚事件，於民國100 年05月17日言詞辯論終
結，本院判決如下：
    主  文
原告之訴駁回。
訴訟費用由原告負擔。
    事  實
甲、原告方面：
壹、聲明：請准原告與被告離婚。
貳、陳述：
    原告與被告係於民國94年05月17日結婚，婚後夫妻感情初尚
    融洽，不料被告竟於99年03月間離家出走，經原告四處尋找
    未獲，夫妻負有同居之義務，至今被告仍未回來履行同居，
    被告存心棄家，行方不明，顯係惡意遺棄原告在繼續狀態中
    。為此，原告爰依據民法第1052條第1 項第5 款之規定訴請
    判決兩造離婚。
參、證據：提出戶籍謄本一份。
乙、被告方面：
壹、聲明：原告之訴駁回。
貳、陳述：
    被告並無不履行同居義務，事實上被告是在台北工作，每七
    至十天會回來與原告同住，今年四月份，被告有回來並在凌
    晨回來，發現原告在家但是不理會被告，被告於離家期間，
    被告有主動跟原告聯絡，所以，原告主張及聲明與事實不符
    。因為原告不但未給被告生活費，而且，一再向被告要錢，
    被告為生活所需，好不容易在台北覓得一份工作，所以不得
    不北上台北，並非惡意離家。在此期間，雙方仍保持聯繫，
    被告每七至十天會回家與原告共聚四至五天，無不履行同居
    義務及行方不明之情事。而且，原告說被告是行方不明，但
    是，今年四月二十三日的時候，被告有回來，可是原告沒有
    跟被告說他已經向法院起訴請求離婚，而且，當時被告還跟
    原告同居好幾天。被告並無惡意遺棄原告之情事，原告明知
    被告電話及所在，亦與被告保持聯繫，卻謊稱被告係行方不
    明，企圖以此欺瞞法院，藉由公示送達，讓被告無從知悉而
    達詐欺離婚之目的，實屬不該。請求鈞院駁回原告之訴。
參、證據：提出中華電信預付卡行動電話「通話結果」明細資料
    。
    理  由
一、按台灣地區與大陸地區人民間判決離婚之事由，依臺灣地區
    之法律，臺灣地區與大陸地區人民關係條例第52條第2 項定
    有明文。本件原告即夫為台灣地區人民，妻即被告為大陸地
    區人民，有戶籍謄本在卷可按，本件離婚之事由，自應適用
    台灣地區之法律。第按，民法第1052條規定：「夫妻之一方
    ，有下列情形之一者，他方得向法院請求離婚：一、重婚。
    二、與配偶以外之人合意性交。三、夫妻之一方對他方為不
    堪同居之虐待。四、夫妻之一方對他方之直系親屬為虐待，
    或夫妻一方之直系親屬對他方為虐待，致不堪為共同生活。
    五、夫妻之一方以惡意遺棄他方在繼續狀態中。六、夫妻之
    一方意圖殺害他方。七、有不治之惡疾。八、有重大不治之
    精神病。九、生死不明已逾三年。十、因故意犯罪，經判處
    有期徒刑逾六個月確定。有前項以外之重大事由，難以維持
    婚姻者，夫妻之一方得請求離婚。但其事由應由夫妻之一方
    負責者，僅他方得請求離婚。」
二、經查，本件兩造係於94年05月17日結婚，現婚姻關係存續中
    ，有原告提出之戶籍謄本在卷可稽。而查，原告主張被告於
    99年03月間離家出走，經原告四處尋找未獲，至今被告仍未
    回來履行同居云云。惟查，被告於100 年05月17日言詞辯論
    期日到庭，被告辯稱伊並無不履行同居義務，事實上被告是
    在台北工作，每七至十天與原告同住，今年四月份，被告有
    回來，並在凌晨回來，發現原告在家但是不理會被告，被告
    於離家期間，被告有主動跟原告聯絡，被告為生活所需，好
    不容易在台北尋覓得一份工作，不得不北上台北，被告並非
    惡意離家，在此期間，雙方仍保持聯繫，被告無不履行同居
    義務及行方不明等語，被告並提出中華電信預付卡行動電話
    「通話結果」之明細資料為證，而查，其上電話0000000000
    確係原告起訴書狀上所載之行動電話號碼，被告於100 年02
    月01日至100 年05月09日期間，被告與原告間仍有多次電話
    聯繫。且查，原告於本案言詞辯論時，亦坦稱被告余滿兒會
    自己打電話給伊，電話上面就會顯示她的電話號碼等語。顯
    見，原告係明知被告的電話及所在，且被告亦仍與原告保持
    聯繫。原告起訴陳稱被告係於99年03月離家出走，經伊四處
    尋找未獲，被告存心棄家、行方不明、惡意遺棄原告云云，
    與事實不符，本件自難認原告之主張係屬真實。因此，原告
    依據民法第1052條第1 項第5 款之規定，請求本院判決兩造
    離婚，不應准許，應予駁回之。
三、據上論斷，本件原告之訴為無理由，依民事訴訟法第78 條
    ，判決如主文。
中    華    民    國    100   年    5     月    31    日
                          家事庭法  官  呂仲玉
以上正本係照原本作成。
如對本判決上訴，須於判決送達後20日不變期間內，向本院提出
上訴狀。如委任律師提起上訴者，應一併繳納上訴審裁判費。
中    華    民    國    100   年    5     月    31    日
                                書記官  駱大勝